【裁判字號】    88,重訴,43
【裁判日期】    890119
【裁判案由】    毒品危害防制條例等
【裁判全文】
台灣台北地方法院刑事判決                          八十八年度重訴字第四三號
    公  訴  人  台灣台北地方法院檢察署檢察官
    被      告  甲○○
            SIN MUN .
    指定辯護人  本院公設辯護人
右被告因違反毒品危害防制條例等案件，經檢察官提起公訴（八十八年度偵字第二三
六七八號），並請求併案審理（八十八年度偵字第二六三三七號），本院判決如左：
    主      文
甲○○共同運輸第一級毒品，處無期徒刑，褫奪公權終身，並於刑之執行完畢或赦免
後，驅逐出境。
海洛因貳包（共淨重陸佰陸拾捌點捌肆公克）沒收併銷燬之。
    事      實
一、甲○○(SIN MUN HON）為新加坡人，明知中華民國法律禁止私運管制物品第一級
    毒品海洛因（下簡稱海洛因）進入國境。其知悉綽號「大頭」年約二十幾歲之新
    加坡男子，欲自泰國普吉島私運海洛因一批進入台灣地區。因「大頭」表示若甲
    ○○願替其將海洛因運入台灣地區，甲○○事後可得新加坡幣一萬元之報酬。甲
    ○○遂與年約三十幾歲之新加坡人王清隆（檢察官未起訴）基於共同私運海洛因
    進入台灣地區之犯意聯絡，答應替「大頭」私運海洛因四包進入台灣地區。甲○
    ○與王清隆二人遂於民國八十八年十月十五日，在泰國普吉島分別個自以於身上
    綑綁二包海洛因之挾帶闖關之方式，自泰國普吉島搭機，並於同日二十二時許抵
    達桃園中正機場且順利闖關入境，進入台灣地區。其二人入境後遂帶上開四包
    海洛因，於同日至台北市投宿在台北市○○○路○段二十七巷二之二號大欣大飯
    店。嗣至八十八年十月二十三日凌晨二時五十分許，甲○○在大欣大飯店第六０
    七號室，為法務部調查局台北市調查處（下簡稱調查局台北市調查處）人員查獲
    ，並扣得上開四包海洛因中之二包（共淨重六百六十八點八四公克），又甲○○
    尚未自大頭處取得報酬。
二、案經調查局台北市調查處報請台灣台北地方法院檢察署檢察官偵查起訴。
    理      由
一、訊據被告甲○○固坦承其為新加坡人，明知中華民國法律禁止私運海洛因入境，
    及「大頭」為二十幾歲之男子，另王清隆為三十幾歲之男子，暨其和王清隆於八
    十八年十月十五日，自泰國普吉島搭機於同日抵台，再投宿於台北市大欣大飯店
    第六０七號室，然矢口否認有何運輸海洛因進入台灣地區之犯行，辯稱扣案之
    物品為王清隆所寄放，並未運輸海洛因入台，亦不知王清隆寄放之物品為海洛因
    ，入台並無好處云云。唯查被告與王清隆於八十八年十月十五日自泰國普吉島搭
    機，於同日二十二時許抵桃園中正機場，其二人遂投宿於大欣大飯店之事實，除
    據被告供述外，亦有入出境累積檔班機旅客查詢作業表影本、旅客入出境紀錄查
    詢表影本、大欣大飯店旅客一覽表影本附卷可佐。次查調查局台北市調查處人員
    於八十八年十月二十三日凌晨二時五十分許，在大欣大飯店第六０七號室，查獲
    被告並扣之物品確為海洛因，且共淨重六百六十八點八四公克之事實，則有台北
    市調查處解送人犯報告書及調查局八十八年十一月九日000000000號
    鑑定通知書附卷可稽。再查被告因「大頭」願以新加坡幣一萬元之代價，請其帶
    海洛因入台，其遂與王清隆於身上各綑綁二包海洛因，於八十八年十月十五日，
    自泰國普吉島搭機，並於同日抵台入關之事實，業據被告於檢察官偵訊時坦承不
    諱（見檢察官八十八年十月三日訊問筆錄）。綜上足見被告於偵訊時之自白與事
    實相符，足堪採信。而其審理中所辯，顯係卸責之詞，不足採信。被告右揭犯行
    ，足堪認定。
二、按海洛因為第一級毒品及為管制進出口物品，是被告所為係犯懲治走私條例第二
    條第一項之私運管制物品進口罪及毒品危害防制條例第四條第一項之運輸第一級
    毒品罪，且被告係一行為同時觸犯上開二罪名，應依想像競合犯規定，從較重之
    運輸第一級毒品罪處斷（見最高法院七十四年九月二十三日第十次刑事庭會議決
    議內容），公訴人認係牽連犯，稍有未洽。又被告與王清隆及「大頭」，有犯意
    聯絡，行為分擔，應屬共同正犯。爰審酌被告為外國人，其明知不得運輸海洛因
    入台，竟為私利而犯下本案之情節，及其犯後態度等一切情狀，量處無期徒刑，
    並依法宣告褫奪公權終身，及諭知於刑之執行完畢或赦免後驅逐出境，以資懲儆
    。至於公訴人請求併審部分，因併案部分與起訴部分為同一事實，是本院自應併
    予審理，併此明。
三、扣案之海洛因二包共淨重六百六十八點八四公克，為查獲之第一級毒品，均應依
    毒品危害防制條例第十八條第一項前段規定，宣告沒收併銷燬之。至於綽號「大
    頭」者，許以事後給付被告新加坡幣一萬元之代價，因被告尚未取得，是不能宣
    告沒收新加坡幣一萬元，特此明。
四、公訴意旨另略以：被告甲○○與王清隆、綽號「大頭」之男子及綽號「歪頭」之
    男子，基於共同運輸販賣海洛因之概括犯意聯絡，於八十八年九月十五日及八十
    八年十月六日，與王清隆或「歪頭」自泰國普吉島，以挾帶海洛因闖關之方式搭
    機來台，再投宿於台北市成都飯店，販賣海洛因。另基於販賣海洛因之犯意聯絡
    ，於八十八年十月十五日，與王清隆入境後在台北市販賣海洛因，因認被告涉有
    懲治走私條例第二條第一項之私運管制物品罪嫌及毒品危害防制條例第四條第一
    項運輸販賣第一級毒品罪嫌云云。按「犯罪事實應依證據認定之，無證據不得推
    定其犯罪事實。」、「被告之自白，不得作為有罪判決之唯一證據，仍應調查其
    他必要之證據，以察其是否與事實相符。」，刑事訴訟法第一百五十四條及第一
    百五十六條第二項分別定有明文。訊據被告否認於八十八年九月十五日及八十八
    年十月六日，自泰國普吉島私運海洛因入台販賣，及於八十八年十月十五日入台
    後再販賣海洛因犯行，而公訴人據以認定被告涉有上開罪嫌，無非以被告於調查
    局台北市調查處訊問時及檢察官偵訊時之自白及通訊監察作業報告摘要表為據。
    經查被告於調查局台北市調查處訊問及檢察官訊問時，固坦承於八十八年九月十
    五日及八十八年十月六日私運海洛因入台，然除上開自白外，全案卷並無其他足
    資證明被告於八十八年九月十五日及八十八年十月六日私運海洛因入台販賣之補
    強證據存在（八十八年度偵字第二三六七八號案卷內之通訊監察作業報告摘要表
    均是調查人員於八十八年十月二十二日監聽被告在大欣大飯店與他人打電話所得
    之資料，與被告八十八年九月十五日及八十八年十月六日私運海洛因入台販賣之
    事實無涉。又同一偵查卷第十四頁及第三十九頁固分別有被告於八十八年九月十
    五日入境、八十八年九月二十九日出境，再於八十八年十月六日入境、八十八年
    十月九日出境之旅客入出境紀錄查詢表影本及被告投宿於台北市成都大飯店之成
    都大飯店便條紙可稽，然由於尚乏證據足資證明被告於八十八年九月十五日及八
    十八年十月六日入境時，確有私運海洛因入台再販賣之犯行，是該二證據尚不足
    作為被告八十八年九月十五日及八十八年十月六日私運海洛因入台販賣之補強證
    據，特此明。）。次查被告於檢察官訊問時固坦承於八十八年十月十五日私運
    海洛因入台，然其於檢察官訊問時即否認曾參與販賣海洛因（見八十八年度偵字
    第二三六七八號案卷第三十六頁），而徵之八十八年度偵字第二三六七八號案卷
    自第十七頁起至第二十八頁止之通訊監察作業報告摘要表，並未發現被告涉嫌與
    他人共同販賣海洛因之資料，又全案卷內亦無證據證明被告於八十八年十月十五
    日私運入台之海洛因，由其本人或他人基於營利意思而販入（被告於八十八年十
    二月十日本院訊問供承其不知私運入台之海洛因是買來，或自行製作的），另因
    王清隆未到案，是亦無證據證明被告與王清隆，曾共同將八十八年十月十五日私
    運入台之四包海洛因中未扣案之海洛因出賣予他人。綜上足見公訴人所舉證據均
    不足證明被告於八十八年九月十五日及八十八年十月六日私運海洛因入台販賣，
    暨於八十八年十月十五日入台再販賣海洛因之犯行，此外復查無其他積極證據足
    資證明被告確有上開犯行，應認不能證明被告上開犯行，本應依法就此部分諭知
    無罪之判決，然公訴人認上部分與前述有罪部分為連續犯及牽連犯，具有裁判上
    一罪關係後，爰不另為無罪之諭知。
五、據上論斷，應依刑事訴訟法第二百九十九條第一項前段，懲治走私條例第二條第
    一項、第十一條，毒品危害防制條例第四條第一項、第十八條第一項前段，刑法
    第十一條前段、第二十八條、第三十七條第一項、第九十五條，判決如主文。
本案經檢察官林美玲到庭執行職務
中      華      民      國      八十九      年    一      月    十九    日
                                      臺灣臺北地方法院刑事第七庭
                                          法  官  黃俊明
右正本證明與原本無異。
如不服本判決，應於判決送達後十日內，向本院提出上訴狀。
                                          書記官  王黎輝
中      華      民      國      八十九      年    一      月    廿一    日
附錄本案論罪科刑法條全文：
懲治走私條例第二條第一項
一私運管制物品進口、出口逾公告數額者，處七年以下有期徒刑，得併科七千元以下
 罰金。


司法院資訊處製作；財團法人民間司法改革基金會備份。
